【裁判字號】    98,審易,487
【裁判日期】    990129
【裁判案由】    竊盜
【裁判全文】
臺灣新竹地方法院刑事判決             98年度審易字第487號
公  訴  人  臺灣新竹地方法院檢察署檢察官
被      告  甲○○
上列被告因竊盜等案件，經檢察官提起公訴（98年度偵字第5552
號），經被告於本院準備程序中，就被訴事實為有罪之陳述，經
告知被告簡式審判程序之旨，並聽取檢察官、被告之意見後，經
本院進行簡式審判程序，本院判決如下：
    主    文
甲○○犯毀越門扇竊盜罪，累犯，處有期徒刑柒月。
    犯罪事實
一、甲○○前於民國94年間，因竊盜案件，經本院於94年7 月27
    日以94年度竹簡字第439號判決判處有期徒刑6月(甲)確定；又
    於94年間，因施用第一、二級毒品案件，經臺灣苗栗地方法
    院於95年3月10日以94年度訴字第308號判決分別判處有期徒
    刑8月(乙)、6月(丙)，併定應執行有期徒刑1年1月確定；復於94
    年間，因竊盜案件，經臺灣苗栗地方法院於94年11月16日以
    94年度易字第716號判決判處有期徒刑6月(丁)確定；上開(乙)(丙)
    (丁)部分，嗣經臺灣苗栗地方法院於96年7 月16日以96年度聲
    減字第320號裁定分別減為有期徒刑4月、3月、3月，併定應
    執行有期徒刑9 月確定，而與上開(甲)案件部分經接續執行，
    甫於96年7月30日縮刑期滿執行完畢。
二、詎甲○○仍不知悔改，基於意圖為自己不法所有之竊盜犯意
    ，於97年4月20日上午8時許，見乙○○位於新竹縣寶山鄉○
    ○路51巷3 號之住處無人之際，徒手破壞該處鑲在鋁門上之
    門鎖後進入屋內，竊取放置客廳地板上之電纜線6 捆（分別
    為38平方PVC電線50公尺、14平方電纜線60公尺、14平方PVC
    電線90公尺、8平方PVC電線180公尺、8平方電纜線50公尺、
    5.5 平方電纜線40公尺），得手後旋即逃離，並將上開竊得
    之電纜線變賣予新竹縣某資源回收場，得款約新臺幣（下同
    ）3,000 元後供己花用殆盡。嗣經警採集現場指紋送驗為甲
    ○○所遺留，因而循線查獲上情。
二、案經乙○○訴由新竹縣政府警察局竹東分局報告臺灣新竹地
    方法院檢察署檢察官偵查起訴。
    理    由
一、程序部分：
    按除被告所犯為死刑、無期徒刑、最輕本刑為3 年以上有期
    徒刑之罪或高等法院管轄第一審案件者外，於前條第1 項程
    序進行中，被告先就被訴事實為有罪之陳述時，審判長得告
    知被告簡式審判程序之旨，並聽取當事人、代理人、辯護人
    及輔佐人之意見後，裁定進行簡式審判程序，刑事訴訟法第
    273條之1第1 項定有明文。本件被告甲○○所犯係死刑、無
    期徒刑、最輕本刑為3 年以上有期徒刑以外之罪，其於準備
    程序中就被訴事實為有罪之陳述，經告知簡式審判程序之旨
    ，並聽取公訴人及被告甲○○之意見後，本院認為適宜進行
    簡式審判程序，合先敘明。
二、認定被告甲○○犯行所憑之各項證據：
（一）被告甲○○於偵查中之供述及於本院準備程序、簡式審判
      程序時均坦承不諱。其稱略以：伊於97年4月20日上午8時
      許，至告訴人乙○○位於新竹縣寶山鄉○○路51巷3 號之
      住處，當時告訴人乙○○之家中無人，於是徒手破壞該住
      處鋁門之門鎖進入，看見電線一捆一捆放在進去時客廳的
      地上，於是徒手搬運走電線，拿至新竹縣某家資源回收場
      變賣，賣到3,000元等語（見98年度偵緝字第107號偵查卷
      第12、13頁，本院卷第66頁背面、68至70頁）。
（二）告訴人乙○○於警詢、偵查中所為之指述。其稱：他於97
      年4月20日上午9時許，發現他位於新竹縣寶山鄉○○路51
      巷3號之住處，遭人將該住處之2 扇鋁門拉離軌道，再將2
      扇鋁門對折，導致鎖頭脫落壞掉，因而侵入他家中竊取38
      平方PVC電線50公尺、14平方電纜線60公尺、14平方PVC電
      線90公尺、8平方PVC電線180公尺、8平方電纜線50公尺、
      5.5 平方電纜線40公尺等物，價值約55,000元左右等語（
      見97年度偵字第5024號偵查卷第5至8頁，98年度偵緝字第
      107號偵查卷第20頁）。
（三）內政部警政署刑事警察局97年5 月15日刑紋字第09700697
      75號鑑驗書1份（見97年度偵字第5024號偵查卷第12、13
      頁）：證明現場採集竊嫌之指紋與被告甲○○指紋卡右食
      指之指紋相符之事實。
（四）現場採證及指紋照片共21張（見上開偵查卷第28至30頁）
      ：證明現場遭竊之情形。
（五）綜上，本件事證業臻明確，被告甲○○上揭犯行至堪認定
      ，應依法予以論科。
三、論罪科刑：
（一）論罪：
  １、按附加於鐵門上之「掛鎖」，抑係鑲在鐵門上之鎖，如係
      前者，其鎖固屬安全設備；若係後者，該鎖即構成門之一
      部，加以毀壞，則應認係毀壞門扇，最高法院74年度臺上
      字第243 號判決、85年度臺上字第5433號判決意旨可參。
      本件被告甲○○破壞告訴人乙○○住處之鑲在鋁門上之鎖
      ，該鎖係屬門之一部，其所為係構成毀壞門扇而非安全設
      備。是核被告甲○○徒手破壞構成門扇一部之鎖而進入屋
      內，竊取告訴人乙○○所有之上開財物，係犯刑法第321
      條第1項第2款之毀越門扇之加重竊盜罪。
  ２、次按毀越門扇而入室行竊，其越入行為即屬侵入住宅，已
      結合於所犯加重竊盜之罪質中，更無更行構成侵入住宅罪
      之理；又按毀壞門扇及安全設備之行為，乃係竊盜之加重
      要件行為，自無成立毀損罪之餘地（最高法院27年上字第
      1887號判例意旨、83年度臺上字第3856號判決意旨參照）
      。準此，被告甲○○無故侵入住宅及毀損之犯行，雖經告
      訴人乙○○提出告訴，但應為攜帶兇器毀越門扇竊盜之行
      為所吸收，均不另論罪，附此敘明。
（二）累犯：被告甲○○前於94年間，因竊盜案件，經本院於94
      年7月27日以94年度竹簡字第439號判決判處有期徒刑6 月
      (甲)確定；又於94年間，因施用第一、二級毒品案件，經臺
      灣苗栗地方法院於95年3月10日以94年度訴字第308號判決
      分別判處有期徒刑8月(乙)、6 月(丙)，併定應執行有期徒刑1
      年1 月確定；復於94年間，因竊盜案件，經臺灣苗栗地方
      法院於94年11月16日以94年度易字第716 號判決判處有期
      徒刑6 月(丁)確定；上開(乙)(丙)(丁)部分，嗣經臺灣苗栗地方法
      院於96年7月16日以96年度聲減字第320號裁定分別減為有
      期徒刑4月、3月、3月，併定應執行有期徒刑9月確定，而
      與上開(甲)案件部分經接續執行，甫於96年7 月30日縮刑期
      滿執行完畢等情，有臺灣高等法院被告前案紀錄表1 份附
      卷可稽，其於有期徒刑執行完畢5 年內故意再犯本件有期
      徒刑以上之罪，為累犯，應依刑法第47條第1 項之規定加
      重其刑。
（三）量刑：爰審酌被告甲○○除有上開構成累犯之前案紀錄外
      ，另有傷害、竊盜、詐欺、違反毒品危害防制條例等刑事
      前科紀錄，有前揭所示之臺灣高等法院被告前案紀錄表可
      稽，足徵其素行不佳，其不思守法自制，循正當途徑獲取
      所需，竟為貪圖一己之私，竊取告訴人乙○○所有之上開
      財物，危害社會治安與他人財產安全，守法意識薄弱，事
      後復將竊得財物加以變賣，造成追贓之困難及有礙財產犯
      罪之偵查，惟犯後坦承犯行，態度尚可，並同時考量其犯
      罪動機、手段、所生危害等一切情狀，量處如主文所示之
      刑，以資懲儆。
據上論斷，應依刑事訴訟法第273條之1第1項、第299條第1 項前
段，刑法第321條第1項第2款、第47條第1項，判決如主文。
本案經檢察官洪期榮到庭執行職務。
中    華    民    國    99    年    1     月    29    日
                  刑事第九庭  法  官    劉兆菊
以上正本證明與原本無異。
如不服本判決應於收受判決後10日內向本院提出上訴書狀，並應
敘述具體理由。其未敘述上訴理由者，應於上訴期間屆滿後20日
內向本院補提理由書(均須按他造當事人之人數附繕本)「切勿逕
送上級法院」。
中    華    民    國    99    年    1     月    29    日
                              書記官    林兆嘉
附錄本案論罪科刑實體法條全文：
中華民國刑法第321條
（加重竊盜罪）
犯竊盜罪而有左列情形之一者，處6月以上、5年以下有期徒刑：
一  於夜間侵入住宅或有人居住之建築物、船艦或隱匿其內而犯
之者。
二  毀越門扇、牆垣或其他安全設備而犯之者。
三  攜帶兇器而犯之者。
四  結夥三人以上而犯之者。
五  乘火災、水災或其他災害之際而犯之者。
六  在車站或埠頭而犯之者。
前項之未遂犯罰之。

司法院資訊處製作；財團法人民間司法改革基金會備份。
